臺灣高等法院臺中分院刑事裁定　
111年度聲字第149號
聲  請  人  臺灣高等檢察署臺中檢察分署檢察官     
受  刑  人  張書豪
上列聲請人因受刑人數罪併罰有二裁判以上，聲請定其應執行之
刑（聲請案號：111年度執聲字第25號），本院裁定如下：
    主    文
甲○○因犯如附表所示各罪所處之刑，應執行有期徒刑拾參年。
    理    由
一、聲請意旨略以：受刑人甲○○（下稱受刑人）因詐欺等數罪，
    經臺灣高等法院高雄分院(下稱高雄高分院)、臺灣嘉義地方
    法院(下稱嘉義地院）及本院先後判處如附表所示之罪刑，
    均經分別確定在案，應依刑法第53條、第51條第5款規定，
    定其應執行之刑，爰依刑事訴訟法第477條第1項規定聲請定
    其應執行刑等語。
二、經查，受刑人前於民國106年間因偽造貨幣案件，經臺灣高
    雄地方法院以106年度訴字第690號判決判處有期徒刑6年6月
    ，經受刑人不服提起上訴，經高雄高分院以107年度上訴字
    第470號判決將原判決撤銷，改判處有期徒刑6年，經受刑人
    再行提起上訴，經最高法院以107年度台上字第3344號判決
    將其上訴駁回而確定（如附表編號1所示）。復於同年間因
    詐欺等罪，經臺灣臺中地方法院（下稱臺中地院）以106年
    度訴字第2781號、107年度訴字第82號、第250號、第486號
    、第879號、第1079號、第1328號、第1713號、第2654號、
    第3156號、108年度訴字第531號判決分別論罪科刑，並合併
    定應執行有期徒刑5年6月，經提起上訴後，經本院以108年
    度上訴字第2287號、第2298號至第2307號判決，將原判決部
    分撤銷，分別改判處有期徒刑1年2月（共42罪）、1年4月（
    共7罪）、1年3月（共12罪）、1年5月（共3罪）、1年8月（
    共2罪）、1年6月（共2罪）、1年11月、1年7月（共2次）、
    1年1月，其餘上訴駁回，並合併定應執行有期徒刑5年5月，
    經受刑人不服再提起上訴後，經最高法院以109年度台上字
    第3705號、第3740號至第3746號判決駁回其上訴而確定（如
    附表編號6至14所示）。另於107年間因詐欺等案件，經臺中
    地院以108年度金訴字第68號判決分別判處有期徒刑1年3月
    、1年2月，並合併定應執行有期徒刑1年5月，經提起上訴後
    ，本院以108年度金上訴字第2659號判決，將原判決撤銷改
    判，並維持原有刑度而確定（如附表編號3、4所示）。復於
    同年間因詐欺案件，經臺中地院以108年度訴字第720號判決
    判處有期徒刑1年3月，經提起上訴後，經本院以108年度金
    上訴字第2404號判決，將原判決撤銷，並維持原有刑度而確
    定（如附表編號5所示）。復於同年間因詐欺等案件，經臺
    中地院以107年度訴字第1294號判決分別判處有期徒刑1年2
    月（共4罪），並合併定應執行有期徒刑2年2月，經不服提
    起上訴後，經本院以108年度金上訴字第1521號判決，將原
    判決撤銷改判，並維持原有刑度，經再提起上訴後，經最高
    法院以109年度台上字第3972號判決，將原判決撤銷，發回
    本院更審，經本院以再以109年度金上更一字第263號判決，
    將原判決撤銷改判，並定應執行有期徒刑1年8月而確定（如
    附表編號15所示）。又於108年間因詐欺等案件，經嘉義地
    院以108年度金訴字第77號判決分別判處有期徒刑1年3月（
    共3罪），並合併定應執行有期徒刑2年6月，經受刑人提起
    上訴後，經撤回上訴而確定（如附表編號2所示）等情，有
    上開判決書及臺灣高等法院被告前案紀錄表各1份在卷可稽
    。茲檢察官聲請定其應執行之刑，本院審核認聲請為正當，
    應定其應執行之刑。
三、又法律上屬於自由裁量之事項，並非概無法律性之拘束。自
    由裁量係於法律一定之外部性界限內（以定執行刑言，即不
    得違反刑法第51條之規定），使法官具體選擇以為適當之處
    理；因此在裁量時，必須符合所適用之法規之目的。更進一
    步言，須受法律秩序之理念所指導，此亦即所謂之自由裁量
    之內部性界限。關於定應執行之刑，既屬自由裁量之範圍，
    其應受此項內部性界限之拘束，要屬當然（最高法院80年台
    非字第473號判例意旨參照）。受刑人所犯如附表所示各罪
    ，其中如附表編號1至5之部分業經本院以109年度聲字第884
    號刑事裁定定應執行有期徒刑9年6月確定；如附表編號6至1
    4之部分業經本院以108年度上訴字第2287號、第2298號至第
    2307號判決定應執行有期徒刑5年5月確定；如附表編號15之
    部分業經本院以109年度金上更一字第263號判決定應執行有
    期徒刑1年8月確定，有上開刑事裁判及臺灣高等法院被告前
    案紀錄表各1份存卷可佐。上開刑事裁判所定應執行之刑，
    雖將因本院所為之本件定應執行刑裁定而當然失效，惟揆諸
    前揭說明，經本院審核相關案卷、考量自由裁量之範圍應受
    內部性界限之拘束（即法律秩序之理念及法律目的之內部性
    界限）及不利益變更禁止原則，並衡酌定應執行刑之基本原
    則及受刑人人格、所犯各罪侵害法益之異同、對侵害法益之
    加重效應及時間、空間之密接程度，刑罰邊際效應隨刑期而
    遞減及行為人所生痛苦程度隨刑期而遞增，考量受刑人復歸
    社會之可能性，以及經徵詢後受刑人表達其附表編號2至15
    所列詐欺等案件，係於同一詐騙集團所為，犯罪期間密集，
    犯罪態樣均為提款車手，所獲犯罪所得金額非鉅；附表編號
    6、14所列詐欺案件，受刑人已執行保安處分約1年之久；附
    表編號1所列偽造貨幣案件，受刑人僅有交付使用並無偽造
    、製造犯行，上述案件因受刑人係累犯及涉及組織犯罪而有
    加重刑責，惟責任非難程度顯然過高，請求酌定較低之應執
    行刑等語，而為整體評價後，爰定其應執行之刑如主文所示
    。
據上論斷，應依刑事訴訟法第477條第1項，刑法第53條、第51條
第5款，裁定如主文。
中　　華　　民　　國　　111 　年　　1 　　月　　20　　日
            刑事第九庭   審判長法　官　紀  文  勝
                               法　官  姚  勳  昌
                               法　官  紀  佳  良 
以上正本證明與原本無異。
如不服本裁定，應於收受送達後5日內向本院提出抗告書狀（須
附繕本）。因疫情而遲誤不變期間，得向法院聲請回復原狀。  

                               書記官  洪  鴻  權 
　　　　　　　　　　　　　　　 
中　　華　　民　　國　　111 　年　　1 　　月　　20　　日
附    表：
編           號           1          2           3 罪           名  偽造貨幣 詐欺 詐欺 宣     告    刑  有期徒刑6年 有期徒刑1年3月 （共3次） 有期徒刑1年3月  犯  罪   日  期  106年3月2日至 106年3月3日止 106年5月20日 （3次） 106年5月21日  偵查（自訴）機關年  度   案   號  臺灣高雄地方檢察署106年度少連偵字第141等號 臺灣嘉義地方檢察署108年度少連偵字第2等號 臺灣臺中地方檢察署107年度少連偵字第161等號 最後事實審 法        院 臺灣高等法院高雄分院 臺灣嘉義地方法院 臺灣高等法院臺中分院  案        號 107年度上訴字第470號 108年度金訴字第77號 108年度金上訴字第2659號  判 決  日 期 107年7月3日 108年9月20日 109年1月17日 確定判決 法        院 最高法院 臺灣嘉義地方法院 臺灣高等法院臺中分院  案        號 107年度台上字第3344號 108年度金訴字第77號 108年度金上訴字第2659號  判        決確 定  日 期 107年9月13日 108年12月30日 （撤回上訴） 109年2月20日 是否 為 得 易科罰 金 之 案  件  不得易科罰金 不得易服社會勞動 不得易科罰金 不得易服社會勞動 不得易科罰金 不得易服社會勞動 備           註    臺灣高雄地方檢察署107年度執字第9882號（編號1至5，前經 本院以109年度聲字第884號刑事裁定定應執行有期徒刑9年6月確定） 臺灣嘉義地方檢察署109年度執字第308號 （編號1至5，前經本 院以109年度聲字第884號刑事裁定定應執行有期徒刑9年6月確定） 臺灣臺中地方檢察署109年度執字第4625號（編號1至5，前經 本院以109年度聲字第884號刑事裁定定應執行有期徒刑9年6月確定） 


編           號           4          5          6 罪           名  詐欺 詐欺 詐欺 宣     告    刑  有期徒刑1年2月 有期徒刑1年3月 有期徒刑1年2月 （共42次） 犯  罪   日  期  106年5月21日 106年5月21日 106年4月25日至 106年6月7日 偵查（自訴）機關年  度   案   號  臺灣臺中地方檢察署107年度少連偵字第161等號 臺灣臺中地方檢察署107年度少連偵字第124號 臺灣臺中地方檢察署106年度少連偵字第147等號 最後事實審 法        院 臺灣高等法院臺中分院 臺灣高等法院臺中分院 臺灣高等法院臺中分院  案        號 108年度金上訴字第2659號 108年度金上訴字第2404號 108年度上訴字第2287等號  判 決  日 期 109年1月17日 109年2月20日 109年5月13日 確定判決 法        院 臺灣高等法院臺中分院 臺灣高等法院臺中分院 最高法院  案        號 108年度金上訴字第2659號 108年度金上訴字第2404號 109年度台上字第3705等號  判        決確 定  日 期 109年2月20日 109年3月18日 109年8月26日 是否 為 得 易科罰 金 之 案  件  不得易科罰金 不得易服社會勞動 不得易科罰金 不得易服社會勞動 不得易科罰金 不得易服社會勞動 備           註    臺灣臺中地方檢察署109年度執字第4625號（編號1至5，前經 本院以109年度聲字第884號刑事裁定定應執行有期徒刑9年6月確定） 臺灣臺中地方檢察署109年度執字第4620號（編號1至5，前經本院以109年度聲字第884號刑事裁定定應執行有期徒刑9年6月確定） 臺灣臺中地方檢察署1110年度執字第14335號（編號6至14，前經本院以108年度上訴字第2287等號刑事判決定應執行有期徒刑5年5月確定） 


編           號           7          8          9 罪           名  詐欺 詐欺 詐欺 宣     告    刑  有期徒刑1年4月 （共7次） 有期徒刑1年3月 （共12次） 有期徒刑1年5月 （共3次） 犯  罪   日  期  106年5月6日、 106年5月10日-2次、 106年5月11日-3次、 106年6月7日 106年5月10日、 106年5月12日-2次、 106年4月26日 106年5月7日-2次、 106年5月9日、 106年5月11日、 106年5月19日、 106年5月23日-3次 106年5月12日、 106年5月7日、 106年5月11日 偵查（自訴）機關年  度   案   號  臺灣臺中地方檢察署106年度少連偵字第147等號 臺灣臺中地方檢察署106年度少連偵字第147等號 臺灣臺中地方檢察署106年度少連偵字第147等號 最後事實審 法        院 臺灣高等法院臺中分院 臺灣高等法院臺中分院 臺灣高等法院臺中分院  案        號 108年度上訴字第2287等號 108年度上訴字第2287等號 108年度上訴字第2287等號  判 決  日 期 109年5月13日 109年5月13日 109年5月13日 確定判決 法        院 最高法院 最高法院 最高法院  案        號 109年度台上字第3705等號 109年度台上字第3705等號 109年度台上字第3705等號  判        決確 定  日 期 109年8月26日 109年8月26日 109年8月26日 是否 為 得 易科罰 金 之 案  件  不得易科罰金 不得易服社會勞動 不得易科罰金 不得易服社會勞動 不得易科罰金 不得易服社會勞動 備           註    臺灣臺中地方檢察署110年度執字第14335號（編號6至14，前經本院以108年度上訴字第2287等號刑事判決定應執行有期徒刑5年5月確定） 臺灣臺中地方檢察署110年度執字第14335號（編號6至14，前經本院以108年度上訴字第2287等號刑事判決定應執行有期徒刑5年5月確定） 臺灣臺中地方檢察署110年度執字第14335號（編號6至14，前經本院以108年度上訴字第2287等號刑事判決定應執行有期徒刑5年5月確定） 


編           號           10          11          12 罪           名  詐欺 詐欺 詐欺 宣     告    刑  有期徒刑1年8月 （共2次） 有期徒刑1年6月 （共2次） 有期徒刑1年11月  犯  罪   日  期  106年5月17日、 106年5月23日 106年1月10日、 106年5月10日 106年5月4日  偵查（自訴）機關年  度   案   號  臺灣臺中地方檢察署106年度少連偵字第147等號 臺灣臺中地方檢察署106年度少連偵字第147等號 臺灣臺中地方檢察署106年度少連偵字第147等號 最後事實審 法        院 臺灣高等法院臺中分院 臺灣高等法院臺中分院 臺灣高等法院臺中分院  案        號 108年度上訴字第2287等號 108年度上訴字第2287等號 108年度上訴字第2287等號  判 決  日 期 109年5月13日 109年5月13日 109年5月13日 確定判決 法        院 最高法院 最高法院 最高法院  案        號 109年度台上字第3705等號 109年度台上字第3705等號 109年度台上字第3705等號  判        決確 定  日 期 109年8月26日 109年8月26日 109年8月26日 是否 為 得 易科罰 金 之 案  件  不得易科罰金 不得易服社會勞動 不得易科罰金 不得易服社會勞動 不得易科罰金 不得易服社會勞動 備           註    臺灣臺中地方檢察署110年度執字第14335號（編號6至14，前經本院以108年度上訴字第2287等號刑事判決定應執行有期徒刑5年5月確定） 臺灣臺中地方檢察署110年度執字第14335號（編號6至14，前經本院以108年度上訴字第2287等號刑事判決定應執行有期徒刑5年5月確定） 臺灣臺中地方檢察署110年度執字第14335號（編號6至14，前經本院以108年度上訴字第2287等號刑事判決定應執行有期徒刑5年5月確定） 


編           號           13          14          15 罪           名  詐欺 詐欺 詐欺 宣     告    刑  有期徒刑1年7月 （共2次） 有期徒刑1年1月  有期徒刑1年2月 （共4次） 犯  罪   日  期  106年5月10日 106年5月11日 106年5月12日  106年5月17日-4次  偵查（自訴）機關年  度   案   號  臺灣臺中地方檢察署106年度少連偵字第147等號 臺灣臺中地方檢察署106年度少連偵字第147等號 臺灣臺中地方檢察署107年度偵字第3907等號 最後事實審 法        院 臺灣高等法院臺中分院 臺灣高等法院臺中分院 臺灣高等法院臺中分院  案        號 108年度上訴字第2287等號 108年度上訴字第2287等號 109年度金上更一字第263號  判 決  日 期 109年5月13日 109年5月13日 109年11月30日 確定判決 法        院 最高法院 最高法院 臺灣高等法院臺中分院  案        號 109年度台上字第3705等號 109年度台上字第3705等號 109年度金上更一字第263號  判        決確 定  日 期 109年8月26日 109年8月26日 110年1月4日 是否 為 得 易科罰 金 之 案  件  不得易科罰金 不得易服社會勞動 不得易科罰金 不得易服社會勞動 不得易科罰金 不得易服社會勞動 備           註    臺灣臺中地方檢察署110年度執字第14335號（編號6至14，前經本院以108年度上訴字第2287等號刑事判決定應執行有期徒刑5年5月確定） 臺灣臺中地方檢察署110年度執字第14335號（編號6至14，前經本院以108年度上訴字第2287等號刑事判決定應執行有期徒刑5年5月確定） 臺灣臺中地方檢察署110年度執字第1812號（前經本院以109年度金上更一字第263號刑事判決定應執行有期徒刑1年8月確定）